---
title: "Упражнение №2"
author: "Маркин Артем"
date: "20 03 2021"
output: word_document
---

```{r setup, include=FALSE}
knitr::opts_chunk$set(echo = TRUE)
```

## Вариант - 12

Первый график постройте на данных по импорту продовольственных товаров в РФ в графической  системе ggplot2.  Данные  за  период  с  января  2010  по  декабрь  2020  гг. необходимо загрузить из базы данных международной торговли UN COMTRADE, как было показано  в  практиках  1-2.  Нас  интересует  эффект  от  введения  продовольственных санкций.

Второй график постройте на данных, собранных в упражнении No1, в графической системе lattice.  Тип  графика  может  быть  любым,  при  этом  обязательно  должна присутствовать разбивка по категориям (например: годы, производители товара, жанры фильмов).

Товар: дыни, арбузы и папайи, свежие, код 0807. График: коробчатые диаграммы разброса суммарной стоимости поставок по фактору «вхождение страны-поставщика в объединение»: 1) СНГ без Белоруссии и Казахстана; 2) Таможенный союз России, Белоруссии, Казахстана; 3) другие страны. Фактор показать цветом. Разбить график на фасетки по периодам: с января по август 2010 года, с января по август 2014 года, с января по август 2019 года, с января по август 2020 года. Пропуски заменить на средние.

```{r}
# Библиотека для работы с JSON
library('rjson')
# Адрес справочника по странам UN COMTRADE
fileURL <- "http://comtrade.un.org/data/cache/partnerAreas.json"
#Загрузка данных из формата JSON
reporters <- fromJSON(file = fileURL)
is.list(reporters)

# Соединяем элементы списка построчно
reporters <- t(sapply(reporters$results, rbind))
dim(reporters)

# Превращаем в DataFrame
reporters <- as.data.frame(reporters)
head(reporters)

# Код Россиийской Федерации
names(reporters) <- c('State.Code', 'State.Name.En')
reporters[reporters$State.Name.En == "Russian Federation", ]$State.Code

# Код России: 643, воспользуемся им в дальнейшем

# функция, реализующая API (источник: UN COMTRADE)
source("https://raw.githubusercontent.com/aksyuk/R-data/master/API/comtrade_API.R")

# Выгружаем данные за каждый год в отдельный файл .csv
# Код нужной продукции: 0807
for (i in 2010:2020){
  Sys.sleep(5)
  s1 <- get.Comtrade(r = 'all', p = 643,
                     ps = as.character(i), freq = "M",
                     rg = '1', cc = '0807',
                     fmt = 'csv')
  # Имя файла для сохранения
  file.name <- paste('./data/comtrade_', i, '.csv', sep = '')
  # Запись данных в файл
  write.csv(s1$data, file.name, row.names = F)
  print(paste("Данные за", i, "год загружены в файл",file.name, "!"))
  write(paste('Файл',
              paste('comtrade_', i, '.csv', sep = ''),
              'загржен', Sys.time()), file = './data/download.log', append=T)
}
```

## Построение первого графика, на основе данных с UN COMTRADE

```{r, error=FALSE, warning=FALSE}
library('stringr')
library('ggplot2')
library('gridExtra')

# СНГ без Белоруссии и Казахстана
country_1 = c('Armenia', 'Kyrgyzstan', 'Azerbaijan', 'Rep. of Moldova', 'Tajikistan', 'Turkmenistan', 'Uzbekistan', 'Ukraine')
# Таможенный союз России, Белоруссии и Казахстана
country_2 = c('Russian Federation', 'Belarus', 'Kazakhstan')

data <- read.csv('./data/comtrade_2010.csv', header = T, sep = ',')

for(i in 2011:2020){
  # Считываем данные из .csv файла
  df <- read.csv(paste('./data/comtrade_', i, '.csv', sep=''), header = T, sep=',')
  # Заполняем основной дата фрейм
  data <- rbind(data, df)
}

data <- data[, c(2, 4, 10, 32)]
data


# функция вытягивает данные с января по август за указанный год
get.data <- function(year){
  new.data <- data.frame(Year = numeric(), Period.Desc. = character(),
                         Reporter = character(), Trade.Value..US.. = numeric())
  for (num.month in month.name[1:8]){
    new.data <- rbind(new.data, data[data$Year == year & str_detect(data$Period.Desc., num.month), ])
  }
  return(new.data)
}
 
# new.data <- data.frame(Year = numeric(), Period.Desc. = character(),
#                          Reporter = character(), Trade.Value..US.. = numeric())

# Вытягиваем данные за 2010, 2014, 2019, 2020 года за январь-август
new.data.1 <- get.data(2010)
new.data.2 <- get.data(2014)
new.data.3 <- get.data(2019)
new.data.4 <- get.data(2020)
new.data.1

# Функция создаем фрейм разбитый на категории стран, за указанный период
# try используется для того чтобы скрипт не останавливался, если нету данных для указанных стран
get.data.period <- function(DF, period){
  country <- data.frame(Country = character(), Period = character(), Total.Cost = numeric())
  try(
    country <- rbind(country, data.frame(Country = "Таможенный союз", Period = period,
                                         Total.Cost = DF[DF$Reporter %in% country_1, ]$Trade.Value..US..))
  )
  try(
    country <- rbind(country, data.frame(Country = "Остальное СНГ", Period = period,
                                         Total.Cost = DF[DF$Reporter %in% country_2, ]$Trade.Value..US..))
  )
  try(
    country <- rbind(country, data.frame(Country = "Остальные страны", Period = period,
                                         Total.Cost = DF[!(DF$Reporter %in% country_1) & !(DF$Reporter %in% country_2), ]$Trade.Value..US..))
  )
  return(country)
}

new.data.country.1 <- get.data.period(new.data.1, "янв-авг 2010")
new.data.country.2 <- get.data.period(new.data.2, 'янв-авг 2014')
new.data.country.3 <- get.data.period(new.data.3, 'янв-авг 2019')
new.data.country.4 <- get.data.period(new.data.4, 'янв-авг 2020')

new.data.country <- rbind(new.data.country.1, new.data.country.2, new.data.country.3, new.data.country.4)

png('boxplot_1.png', width = 1000, height = 1000)
ggplot(data = new.data.country, aes(x = Total.Cost, y = Country, group = Country, color = Country)) +
  geom_boxplot() +
  facet_grid(. ~ Period, scale = 'free', space = 'free') +
  coord_flip()+
  scale_color_manual(values = c('red', 'green', 'blue'),
                     name = "Страны поставщики") +
  labs(title = 'Коробчатые диаграммы разброса суммарной стоимости поставок\nпо фактору вхождения страны-поставщика в объединение',
       x = 'Период', y = 'Сумма стоимости поставок')
dev.off()
```

## Построение 2-го графика на основе данных полученных в первом упражнении

```{r}
library('rvest')

url.1 <- 'https://market.yandex.ru/catalog--kholodilniki/71639/list?cpa=0&hid=15450081&lr=213&onstock=1&local-offers-first=0'
url.2 <- 'https://market.yandex.ru/catalog--kholodilniki/71639/list?cpa=0&hid=15450081&onstock=1&page=2&local-offers-first=0'
webpage.1 <- read_html(url.1)
webpage.2 <- read_html(url.2)

## Название холодильника
names1 <- webpage.1 %>% html_nodes(".cLo1fZHm2y") %>% html_text
names2 <- webpage.2 %>% html_nodes(".cLo1fZHm2y") %>% html_text
names <- c(names1, names2)
names

## Описание холодильника
description1 <- webpage.1 %>% html_nodes("._2_oj-OEI-o") %>% html_text
description2 <- webpage.2 %>% html_nodes("._2_oj-OEI-o") %>% html_text
description <- c(description1, description2)
description

## Цена холодильника
price1 <- webpage.1 %>% html_nodes("._3f2ZtYT7NH") %>% html_text
price2 <- webpage.2 %>% html_nodes("._3f2ZtYT7NH") %>% html_text
price <- c(price1, price2)
price

# Оставляем только числа
price <- gsub("[^[:digit:]]", "", price)
# Меняем тип со строки в числа
price <- as.numeric(price)
price

## Рейтинг холодильника
# функция перебора тегов внутри тегов более высокого уровня
get_tags <- function(node){
  # найти все теги с рейтингом
  raw_data <- html_nodes(node, selector) %>% html_text
  # значения нулевой длины меняем на пропуски
  data_NAs <- ifelse(length(raw_data) == 0, NA, raw_data)
}

selector <- '._1iKHblnc3a'

# Парсим рейтинг с первой страницы
doc1 <- html_nodes(webpage.1, '._1B9w_GzQuM')
rating1 <- sapply(doc1, get_tags)
# Парсим рейтинг со второй страницы
doc2 <- html_nodes(webpage.2, '._1B9w_GzQuM')
rating2 <- sapply(doc2, get_tags)

rating <- c(rating1, rating2)
# Превращаем строку в число
rating <- as.numeric(rating)
rating

## Количество отзывов
selector <- '.KdrkCVDrVm'
doc1 <- html_nodes(webpage.1, '._1B9w_GzQuM')
feedback1 <- sapply(doc1, get_tags)
doc2 <- html_nodes(webpage.2, '._1B9w_GzQuM')
feedback2 <- sapply(doc2, get_tags)

feedback <- c(feedback1, feedback2)
# Оставляем только числа
feedback <- gsub("[^[:digit:]]", "", feedback)
# Строку в число
feedback <- as.numeric(feedback)
feedback

data.dir <- './data'

# Создаём директорию для данных, если она ещё не существует:
if (!file.exists(data.dir)) {
  dir.create(data.dir)
}

# Создаём файл с логом загрузок, если он ещё не существует:
log.filename <- './data/download.log'
if (!file.exists(log.filename)) file.create(log.filename)

df <- data.frame(Name = names, Description = description, 
                 Price = price, Rating = rating,  Feedback = feedback)

# Записываем в .csv
write.csv(df, file = './data//yandex_market.csv', row.names = F)
# запись в лог
write(paste('Файл "yandex_market.csv" создан:', Sys.time()), 
      file = log.filename, append = T)
```

```{r}
library('lattice')
library('dplyr')

data <- read.csv("./data/yandex_market.csv", header = T, sep = ',')

# Вытягиваем из названия наименование производителя
company <- array()
split_name <- strsplit(as.character(data$Name), " ")
for (i in split_name){
  # Берем второй элемент
  company <- append(company, i[2])
}

# Считаем среднее значение рейтинга для заполнения пустых строк
means <- mean(data$Rating[!is.na(data$Rating)])
data[is.na(data)] <- means

# Заполняем фрейм производителями
data <- cbind(data, data.frame(Company = factor(company[2:97])))

data
# Уникальные значения производителей
unique.company <- unique(company[2:97])
data.company <- data.frame(Company = character(), Num = numeric())
# Считаем количество каждого производителя
for (i in unique.company){
  data.company <- rbind(data.company, data.frame(Company = i, Num = count(data[data$Company == i, ])))
}
# Оставляем 6 производителей с наибольшим количеством
top_6_Company <- data.company[order(-data.company$n), ][1:6, ]$Company
top_6_Company

new.data <-  data[data$Company %in% top_6_Company, ]
new.data

# Разбиваем график на 6 фасеток (Company)
png('lattice_2.png', width = 1000, height = 1000)
xyplot(Price ~ Rating | Company, data = new.data, auto.key = list(space = 'right'),
       #group = Company,
       ylab = 'Цена',
       xlab = 'Рейтинг',
       main = 'График разброса цены относительно рейтинга')
dev.off()
```
